臺灣高等法院刑事判決　　　　　　　　　　　　　九十一年度上訴字第二○二四號
　　上　訴　人　臺灣臺北地方法院檢察署檢察官
　　被　　　告　乙○○
　　指定辯護人　甲○公設辯護人
右上訴人因被告偽造有價證券等案件，不服臺灣台北地方法院九十年度訴字第一二三
七號，中華民國九十一年五月十六日第一審判決（起訴案號：臺灣台北地方法院檢察
署九十年度偵緝字第一○一七號）提起上訴，甲○判決如左：
    主  文
上訴駁回。
    事實及理由
一、本案經甲○審理結果，認第一審判決以被告乙○○牽連犯刑法第五十六條、第二
    百十六條、第二百十條之連續行使偽造私文書罪及第二百零一條第一項之偽造有
    價證券罪，從一重論以偽造有價證券罪處斷，並認係單純冒用父親名義為之，事
    後已悔悟，而情輕法重，堪予憫恕，依刑法第五十九條規定減輕其刑，量處有期
    徒刑貳年，並諭知緩刑參年。附表編號二所示之偽造父親丙○○為發票人之本票
    （含其上之偽造丙○○署押）、附表編號一、三所示契約書、授權書上之偽造丙○○署名均沒收。其認事用法及量刑均無不當，應予維持，並引用第一審判決書
    記載之事實、證據及理由。（如附件）
二、檢察官上訴意旨略以：據證人即辦理本件對保手續之丁○○證稱伊未見過保證人
    己○○，劉某之對保資料，係由被告取得，並填妥相關文件；而被告對於對保情
    形，先則供稱係陪同劉某去找張某辦理對保，並將劉某身分證交給張某，嗣改稱
    係張某找劉某，由劉某自己簽名，互有矛盾；又證人劉某對於其將身分證影本、
    印章交給被告，替被告作保，並自己用印之細節能供證清楚，竟對於所簽係何文
    件及如何簽署之重要情節以記憶不清而迴避，實令人懷疑真實性，原審竟未詳酌
    上開供詞矛盾之處，率採劉某一人之證言而認定劉某同意為被告作保，進而認被
    告無偽造劉某有價證券及文書之事，而不一併諭知有罪判決，尚有未洽云云。
三、經查：
  (一)證人即告訴人達亞汽車股份有限公司（下簡稱達亞公司）人員戊○○證稱：丁○○是資深營業員，所辦對保之事，除本件之外，未曾出過事，本件對保手續從相
    關契約來看，全都齊全等語（甲○九十一年八月三十日筆錄）。丁○○則到庭稱
    ：當時伊正有多件業務趕辦，故未確實作好對保，未親見劉某在相關文件上簽名
    ，但確有請被告交來劉某之身分證影本，以為徵信等語（甲○卷九十一年九月十
    三日筆錄）可見丁○○並未親見被告有偽以己○○名義簽發本票及偽造文書之行
    為，尚難憑以資為不利於被告之證據。
  (二)事實上，己○○確有同意擔任被告向告訴人達亞公司購車之保證人，並在該購車
    契約書及本票上簽名作保，且為此而交付身分證影本供作徵信之用，已據己○○
    在歷審中供述綦詳（原審卷一七六至一七八頁、甲○卷九十一年八月二、十四日
    筆錄），復參以本件本票及契約書上己○○之署押與其在歷審到庭訊問後之筆錄
    上簽名署押確屬相符，有各該文書在案可供比對，足見被告及己○○所供此部分
    無偽造之情，均屬可信。
  (三)證人己○○就本件票據及文書上印文有關之印章，雖一度陳稱係伊所交付（原審
    卷一七八頁）又改稱已經忘記云云（甲○卷九十一年八月二日筆錄），及其在原
    審就所簽文件係何性質等，無法詳細描述，均不能否定該文件上其簽名署押之真
    正，自亦無足以危害己○○本人及告訴人達亞公司之任何權益。
  (四)從而，原審以檢察官在偵查中未就此部分詳查，遽行起訴，茲既查明而為不另諭
    知無罪之判決，於法自無不合，檢察官徒憑情況間接推論被告有此部分犯罪，提
    起上訴，不能認為有理由，應予駁回。
據上論斷，應依刑事訴訟法第三百七十三條、第三百六十八條，判決如主文。
本案經檢察官沈明彥到庭執行職務。
中      華      民      國   九十一   年      九      月      三十      日
                                臺灣高等法院刑事第十四庭
                                    審判長法  官  陳  祐  輔
                                          法  官  陳  國  文
                                          法  官  洪  昌  宏
右正本證明與原本無異。
檢察官如不服本判決應於收受送達後十日內向甲○提出上訴書狀，其未敘述上訴之理
由者並得於提起上訴後十日內向甲○補提理由書（均須按他造當事人之人數附繕本）
。
                                          書記官  廖  月  女
中      華      民      國   九十一   年      十      月       一       日
